臺灣臺北地方法院交通事件裁定　　　　　　　　九十三年度交聲更(二)字第三五號
　　原處分機關　臺北交通事件裁決所
　　異議人即
　　受處分人　　甲○○
右列受處分人因違反道路交通管理處罰條例案件，對於台北市交通事件裁決所中華民
國九十二年八月十三日所為之處分（原處分：北市裁三字第裁二二－ＡＰ00000
00號），聲明異議，原處分機關不服本院中華民國九十二年十一月二十八日九十二
年度交聲字第一一三九號裁定，提起抗告，經臺灣高等法院於中華民國九十三年一月
十三日九十二年度交抗字第一一九三號裁定發回更審；原處分機關不服本院九十三年
七月七日九十三年度交聲更字第十六號裁定，再經臺灣高等法院以九十三年度交抗字
第五四三號裁定發回更審；本院裁定如左：
    主  文
異議駁回。
    理  由
一、按主管機關在道路上劃設機車停車格線，即為規定機車駕駛人應按照標示停車，
    以免造成紊亂、有礙觀瞻，並影響交通秩序。停車時間、位置不依規定者，應依
　　道路交通管理處罰條例第五十六條第九款規定處罰。
二、本件原處分機關台北市交通事件裁決所，以異議人即受處分人甲○○所有之車牌
    號碼ＤＯＥ－二四三號輕型機車，於民國九十二年四月三日下午四時五分許，在
    台北市中正區○○○路○段，因停車位置不依規定，經台北市政府警察局中正一
    分局員警拍照逕行舉發，受處分人於應到案日期前申訴，經原處分機關台北市交
    通事件裁決所審查結果仍認受處分人有前開違規行為，而依道路交通管理處罰條
    例第五十六條第一項第九款規定，處罰鍰新台幣六百元等情，有台北市政府警察
    局舉發違反道路交通管理事件通知單（北市警交大字第ＡＰ0000000號）
    、台北市交通事件裁決所違反道路交通管理事件裁決書（北市裁三字第裁二二—
    ＡＰ0000000號）及採證照片一紙等附卷可稽。
三、受處分人異議意旨略以：其於九十二年四月三日上午約八時三十分左右至公司上
    班，選擇距離公司入口最近之位置停放機車，惟事後卻遭不明人士為求利己而搬
    動導致超出停車位，非其過失，其向裁決所申訴，惟無法提出相關證明資料，然
    該證據要求其即時存證乃有違常理，爰對原處分不服，依法聲明異議等語。
四、經查：
　　（一）依卷附採證相片顯示受處分人所有之ＤＯＥ－二四三號機車係停於標線格
  　　　　外，其違規之事實明確，舉發單位以其「停車位置不依規定」而掣單告發
　　　　　，並無不合。而依台北市交通事件裁決所函請舉發單位查覆：該違規現場
　　　　　位置係捷站出口，設有禁止停車之標誌，顯見受處分人之機車並未依規定
　　　　  停放於停車格內。
    （二）受處分人雖稱其機車係遭不明人士搬動云云，並舉出證人即其女張詠恩到
          庭證述其將該機車停放於停車格內，可能被別人動過等語以為佐證，惟其
          未能具體舉證以實其說，經本院傳訊證人即緊臨系爭機車停車於停車格內
          之車主及實際駕駛人到庭，證人即實際駕駛車號ＲＹＶ－二九０號機車之
          郭惠菁到庭證稱，其因在附近上班，故停放之機車係由早上八點多至下午
          五、六點才離開，因為其很早去，都有合法停車格，不會為了自己停車而
          去把別人的車移走等語明確（見本院九十三年九月二日訊問筆錄），復有
          證人即車號ＧＣＧ－五五六號車主葉林青到庭結證稱：其不可能移走受處
          分人之機車再將己車停入該位置等情屬實（見前揭筆錄），而受處分人及
          證人甲○○及張詠恩均表示不願到庭應訊，受處分人並不否認有於右揭舉
          發時間將其所有之機車停放於舉發地點附近, 而該機車未停放於機車停車
          格內之事實，業據證人即本件舉發員警林廷勳於本院前審調查中結證稱：
          其到達現場時，就已經看到那台車子停在停車格的外面等語明確，並有現
          場舉發照片一張附卷可憑，其違規事實明確，況交通警員掣單舉發違反道
          路交通管理處罰條例所列之違規事實，本質上為行政處分，係公務員基於
          職務上權力，依法就特定之具體事件所為具有公法上效果之單方行政行為
          ，基於公務員為公法上行為具有公信力之原則，該行政處分當可被推定為
          真正，從而，受處分人既未就執勤警員之舉發有誤提出相關證據以供調查
          ，本院經查亦無任何證據足資證明其有捏造事實違法取締之情事，則執勤
          警員本其維護通秩序、安全職責所為之舉發，自應受到合法、正確之推定
          ，受處分人片面辯稱其本係停放在機車停車格內，後來可能是被他人移置
　　　　　至停車格外云云，尚難採信。本件事證明確，受處分人之違規行為堪以認
　　　　　定。原處分機關依道路交通管理處罰條例第五十六條第一項第九款及違反
　　　　　道路交通管理事件統一裁罰標準表之規定裁處受處分人罰鍰六百元，核無
　　　　  違誤，本件受處分人之異議為無理由，自應將其異議駁回。
據上論斷，應依道路交通案件處理辦法第十九條，裁定如主文。
中　　　華　　　民　　　國　　九十三　　年　　　九　　　月　　 二十 　　日
                                    臺灣臺北地方法院交通法庭
                                        法  官  沈君玲
右正本證明與原本無異。
少年，少年之法定代理人如不服本裁定，應於裁定送達後五日內向本院提出抗告狀。
                                        書記官  張富
中　　　華　　　民　　　國　　九十三　　年　　　九　　　月　　二十七    日
